【裁判字號】    99,交簡上,6
【裁判日期】    991018
【裁判案由】    公共危險
【裁判全文】
臺灣臺東地方法院刑事判決             99年度交簡上字第6號
上  訴  人
即  被  告  乙○○
上列上訴人即被告因公共危險案件，不服本院臺東簡易庭中華民
國99年5月4日99年度東交簡字第204號第一審判決（聲請簡易判
決處刑案號：99年度偵字第452號），提起上訴，本院管轄之第
二審合議庭判決如下：
    主  文
上訴駁回。
乙○○緩刑貳年，並應於判決確定之日起壹年內，向國庫支付新
臺幣拾貳萬元。
    犯罪事實及理由
一、本案經本院審理結果，認原審以被告乙○○所為係犯刑法第
    185條之3之罪，判處有期徒刑5月，如易科罰金，以新臺幣
    （下同）1,000元折算1日。其認事用法均無違誤，應予維持
    ，並引用第一審判決書及臺灣臺東地方法院檢察署檢察官聲
    請簡易判決處刑書所記載之犯罪事實、證據及理由（如附件
    ）。
二、上訴意旨略以：上訴人雖曾有酒駕紀錄，但已是6年前之事
    ，此次因酒駕不慎擦撞，上訴人自己受傷，現無業，請給予
    上訴人輕判及緩刑等語。
三、按量刑輕重，係屬事實審法院得依職權自由裁量之事項，苟
    已斟酌刑法第57條各款所列情狀而未逾越法定刑度，不得遽
    指為違法，最高法院72年臺上字第6696號、75年臺上字第70
    33號判例著有明文；且在同一犯罪事實與情節，如別無其他
    加重或減輕之原因，下級審量定之刑，亦無過重或失輕之不
    當情形，則上級審法院對下級審法院之職權行使，原則上應
    予尊重（最高法院85年度臺上字第2446號裁判參照）；況本
    院以為，量刑之裁量權，乃憲法所保障法官獨立審判之核心
    ，法院行使此項裁量權，亦非得以任意或自由為之，仍應受
    一般法律原理原則之拘束，即仍須符合法律授權之目的、法
    律秩序之理念、國民法律感情及一般合法有效之慣例等規範
    ，尤其應遵守比例原則及平等原則之意旨，否則即可能構成
    裁量濫用之違法（另參見最高法院86年度臺上字第7655號判
    決），亦即如非有裁量逾越或裁量濫用之明顯違法情事，自
    不得擅加指摘其違法或不當，即使上級法院對下級法院裁量
    權之審查，亦應同此標準，此不僅在保障法官不受任何制度
    外之不當干涉，更保障法官不受制度內的異質干涉，此方符
    憲法第80條所宣示獨立審判之真義。
四、查本件業經被告自承其服用酒類，不能安全駕駛動力交通工
    具而駕駛不諱，原審判決認被告罪證明確，審酌被告曾於88
    年間因酒後駕車犯公共危險案件，經臺灣臺北地方法院判處
    罰金30,000元確定，於89年11月22日易服勞役執行完畢；又
    於93年間因酒後駕車犯公共危險案件，經同一法院判處有期
    徒刑4月，於93年10月20日易科罰金執行完畢，竟於本次再
    犯同一罪質之公共危險案件，顯見其未記取教訓，所為顯非
    可取，惟念及其於犯後尚能坦認犯行，態度良好及檢察官求
    刑尚屬允當等一切情狀，量處被告有期徒刑5月，併諭知以
    1,000元折算1日之易科罰金折算標準，經核其認事用法並無
    違誤，量刑亦屬恰當，自應予以維持。從而，被告提起本件
    上訴，為無理由，應予駁回。
五、末查，被告乙○○前因於93年間因公共危險案件，經臺灣臺
    北地方法院判處有期徒刑4月確定，於93年10月20日易科罰
    金執行完畢在案，5年以內未曾受有期徒刑以上刑之宣告，
    此有臺灣高等法院被告前案紀錄表在卷可考，雖被告此次復
    犯同一罪質之公共危險案件，殊有不該，惟姑念本次測得之
    呼氣中酒精濃度為每公升0.43毫克，尚非甚高，且所發生之
    交通事故亦屬輕微，未造成他人身體傷害，被告自身則受有
    腳傷，已得到相當教訓等情，其經此偵審程序及科刑之教訓
    ，應能知所警惕而無再犯之虞，因認前開宣告之刑以暫不執
    行為適當，爰依刑法第74條第1項第2款併宣告緩刑2年，惟
    為督促被告確實悔過向善，並有正確之法律觀念，本院認除
    前開緩刑宣告外，另有賦予被告一定負擔之必要，併予諭知
    被告應於判決確定之日起1年內，向國庫支付120,000元，以
    啟自新。
據上論斷，依刑事訴訟法第455條之1第1項、第3項、第368條、
第373條，刑法第74條第1項第2款、第2項第4款，判決如主文。
本案經檢察官甲○○到庭執行職務
中    華    民    國    99    年    10    月    18    日
                  刑事第三庭  審判長法  官  范乃中
                                    法  官  李俊彬
                                    法  官  林拔群
以上正本證明與原本無異。
本件不得上訴。
                                    書記官  王希文
中    華    民    國    99    年    10    月    18    日
附錄本案論罪科刑法條全文：
刑法第185條之3
服用毒品、麻醉藥品、酒類或其他相類之物，不能安全駕駛動力
交通工具而駕駛者，處1年以下有期徒刑、拘役或3萬元以下罰金
。

司法院資訊處製作；財團法人民間司法改革基金會備份。
